【裁判字號】    98,訴,1351
【裁判日期】    981230
【裁判案由】    妨害性自主罪等
【裁判全文】
臺灣臺北地方法院刑事判決              98年度訴字第1351號
公  訴  人  臺灣臺北地方法院檢察署檢察官
被      告  乙○○
指定辯護人  本院公設辯護人甲○○
上列被告因妨害性自主等案件，經檢察官提起公訴（98年度偵字
第3940號），本院判決如下：
    主  文
乙○○對於女子以強暴之方法而為性交，累犯，處有期徒刑參年
肆月；又以強暴妨害人行使權利，累犯，處有期徒刑肆月。應執
行有期徒刑參年陸月。
    事  實
一、乙○○曾因違反槍砲彈藥刀械管制條例案件，經臺灣高等法
    院於民國95年1月19日以92年度上訴字第53號判處有期徒刑1
    年，併科罰金新臺幣3萬元確定，經減刑後，甫於96年7月24
    日執行完畢。詎仍不知悔改，於98年1月30日凌晨2時許，在
    臺北縣新店市○○路○段其與00000000（年籍資料詳卷、下
    稱A女）共同經營之美之霙簡餐店內，見A女身體不舒服在該
    店內沙發上休息，竟心生淫念，基於強制性交之犯意，先壓
    在A女身上，告以：「妹妹我心情不好，陪我」等語，A女掙
    脫後跑至店內櫃臺邊，然乙○○仍以強迫手段違反A女之意
    願，將A女壓制在店內櫃檯上，不顧A女掙扎抗拒，強吻A女
    ，以手指強行插入A女生殖器之強暴方法，同時口出穢語，
    為強制性交得逞。之後A女趁隙從櫃台衝回店內原休息之沙
    發處拿手機，以手機先後撥打該店服務生張振吉及乙○○同
    居女友之電話，告知乙○○性侵害之事，乙○○見狀復基於
    強制之犯意，而與A女發生拉扯，搶下A女之手機並加以折斷
    損壞，足以生損害於Ａ女，並以此強暴方式妨害A女行使其
    通訊權利。嗣乙○○欲逃離該店時，為A女及接獲A女求救電
    話趕到現場之張振吉聯合阻止，並報警處理。
二、案經A女訴由臺北縣政府警察局新店分局報請臺灣臺北地方
    法院檢察署檢察官偵查起訴。
    理  由
一、證據能力之認定
（一）按被告以外之人於審判外之言詞或書面陳述，除法律有規
      定者外，不得作為證據，刑事訴訟法第159條第1項定有明
      文。本件告訴人Ａ女之警詢筆錄，屬於被告以外之人於審
      判外之陳述，且不符合刑事訴訟法第159條之2、第159條
      之3所規定之例外情形，被告之公設辯護人既爭執其證據
      能力，依同法第159條第1項，自不得作為證明被告犯罪之
      證據。
（二）至本判決所引用之其餘供述證據，被告及辯護人均未爭執
      其證據能力，且於言詞辯論終結前亦未聲明異議，本院審
      酌各該證據作成時之情況，尚查無違法不當及證明力顯然
      過低之瑕疵，認以之作為證據應屬適當，爰依刑事訴訟法
      第159條之5規定，自得作為證據，合先敘明。
二、訊據被告乙○○固坦承有於98年1月30日在臺北縣新店市○
    ○路○段其與告訴人A女共同經營之簡餐店內飲酒，後來有在
    店裡休息，約凌晨2點多醒來準備返家之事實，惟矢口否認
    有何強制性交等犯行，辯稱：伊當天喝醉酒睡到凌晨2點，
    醒來開門要回家時，告訴人拉伊，伊把告訴人甩開就出去，
    走到半路告訴人之同居人張振吉拉住伊，伊並無告訴人所指
    之強制性交及毀損之行為云云。惟查：
（一）前揭事實，業據證人即告訴人A女於本院審理時證稱：我
      在98年1月29日晚上10點半過去簡餐店裡，店裡約12點左
      右打烊，之後我因血壓有點高要在沙發上休息，當時被告
      酒醉在地下室睡覺，後來被告從地下室起來，我聽到上廁
      所沖水的聲音，被告在店裡走來走去跑到我旁邊叫我妹妹
      你怎麼沒回家睡覺，我不回答他，他就撲到我身上壓住我
      ，說妹妹我心情不好，叫我陪他，我就衝起來跑到櫃臺，
      他就追過去強吻我壓住我，脫我褲子用手插進我下體，還
      講話講得很難聽，後來我從櫃台衝回來我睡覺的地方，拿
      行動電話打給張振吉及被告之太太，才講了兩通電話，手
      機就被乙○○搶來搶去搶壞了等語纂詳（見本院卷第29-3
      3頁），並經證人即接獲A女電話前去該簡餐店之張振吉結
      證：當天有接到告訴人電話，約凌晨快二點，她叫我過去
      ，我說那麼晚了，她說黃大哥對她動手動腳，我就趕快過
      去。我家離店裡約六、七百公尺，我就走路過去，快到店
      約一百公尺時，我看到黃大哥蹲在馬路邊，看起來醉醉的
      ，告訴人在黃大哥後面一、二公尺，我搞不清楚狀況，我
      問告訴人發生什麼事，她說黃大哥對她動手動腳，要我抓
      住他，我抓住乙○○，但他要逃跑，告訴人回店裡打電話
      ，我在馬路邊看著黃大哥不讓他跑，黃大哥看告訴人回店
      裡，他就馬上站起來往反方向走，但他走的方向正好有警
      察局，我就與乙○○一邊拉扯一邊走，我們二人都有拉扯
      倒在地上，到警察局前我看到乙○○的同居人，後來警察
      也來了等語在卷（見98年度偵字第3940號卷第29-30 頁）
      ，且有本案現場照片8幀（見98年度偵字第3940號卷第19-
      22頁）、WINII手機照片3幀（見98年度偵字第3940號卷第
      35-37頁）、告訴人行動電話號碼門號0000000000號雙向
      通聯紀錄（見98年度偵字第3940號卷第40-41頁）、財團
      法人天主教耕莘醫院受理疑似性侵害事件驗傷診斷書及內
      政部警政署刑事警察局98年5月11日刑醫字第0980016977
      號鑑驗書附卷足憑（見98年度偵字第3940號卷第42-44頁
      ）。參以被告對於告訴人手之所以受傷乙節，先係以證人
      A女拉伊時因伊甩開而造成（見本院卷第17頁反面）置辯
      ，嗣後卻又稱應是證人自己所造成（見本院卷第33頁反面
      ），業已數度翻譯前詞，且告訴人指述嘴唇受傷、手受傷
      之原因出於被告強吻及拉扯，核與財團法人天主教耕莘醫
      院受理疑似性侵害事件驗傷診斷書記載告訴人於報案當天
      經就醫診斷受有上唇中間腫大，左上臂1公分抓傷之傷勢
      相符，再以被告之DNA檢體是由告訴人指甲中所採樣驗出
      ，有上開內政部警政署刑事警察局98年5月11日刑醫字第
      0980016977號鑑驗書可參，並觀諸現場照片及WINII手機
      照片，可徵斯時被告確有強取告訴人之電話並毀損，不讓
      告訴人撥打電話及雙方有發生激烈拉扯或肢體衝突等情甚
      明，是告訴人之指訴應非虛構之詞，堪以採信，被告辯稱
      其並未對告訴人性侵害及搶其電話加以毀損云云，自非可
      採。
（二）至於告訴人在偵查及本院審理雖就其所述撥打電話求救和
      遭被告以手指插其入陰道之發生先後次序陳述不一致，惟
      本院審酌A女於本院審理時經交互詰問後既已清楚明確證
      稱是在遭被告性侵後再衝回原睡覺休息之沙發拿擺放於該
      處之手機撥打電話求救，所述並無不合常理之處，且其於
      偵查時係就發生之經過自行為連續之陳述，檢察官並未就
      其撥打電話與遭性侵害之前後順序特別加以詢問或釐清，
      自有可能因告訴人於回憶案發經過時思緒未整理清楚或於
      表達時未能一一依發生之先後順序為清楚之陳述，而致其
      於偵查中此部分所述與本院審理時之陳述有異，是自應認
      其於本院審理時所述較為可採。況且，告訴人對於其遭被
      告性侵害之時間、地點、方式等主要情節，於偵查及本院
      審理時所為指訴均相一致，並無矛盾之情事，且按告訴人
      、被害人、證人之陳述相互間有所歧異時，究竟何者為可
      採，法院仍得本其自由心證予以斟酌，非謂一有不符或矛
      盾，即應認其全部均為不可採信，其基本事實之陳述，若
      果與真實性無礙時，則仍非不得予以採信，此有最高法院
      74 年台上字第1599號判例參照。依上所述，告訴人指訴
      遭被告強制性交之主要情節既均相一致，且有上述之事證
      可資補強其指述之真實性，是縱告訴人所述其被侵害過程
      中撥打電話求救之先後順序此一枝微末節之處稍有不符，
      仍與其指訴有遭性侵之主要情節之真實性無礙，不影響於
      本院前揭之認定。
（三）綜上所述，本件事證已臻明確，被告之犯行洵堪認定，應
      依法論科。
三、查本件告訴人係在違反其意願下，遭被告強壓至簡餐店櫃臺
    上，使告訴人難以反抗，以手指插入陰部為強制性交行為，
    復又遭被告將其所有手機強行取走，並加以毀損，以此方式
    妨害A女自由通訊之權利，是核被告所為，分別係犯刑法第
    221 條第1項之強制性交罪、同法第304條第1項之強制罪、
    同法第354條之毀損罪。被告以單一之行為，同時犯強制罪
    與毀損罪，為想像競合犯，應依刑法第55條規定從一重之強
    制罪處斷。又被告所犯上開強制罪、強制性交兩罪間，犯意
    各別，行為互殊，應予分論併罰。至檢察官業已於起訴書中
    敘及被告強取手機妨害A女通訊權利之犯罪事實，雖未於所
    犯法條欄引用刑法第304條，僅屬漏引法條，無礙起訴之效
    力，併此敘明。又被告前因違反槍砲彈藥刀械管制條例案件
    ，經臺灣高等法院於民國95年1月19日以92年度上訴字第53
    號判處有期徒刑1年，併科罰金新臺幣3萬元確定，經減刑後
    ，甫於96年7月24日易科罰金執行完畢，此有臺灣高等法院
    被告前案紀錄表在卷可按，其受有期徒刑之執行完畢後，5
    年內故意再犯本件有期徒刑以上之罪，為累犯，應依刑法第
    47 條第1項規定加重其刑。爰審酌被告對告訴人為強制性交
    之犯行，致告訴人身心受創甚鉅，且被告犯後非但未能坦承
    犯行，仍飾詞辯解，未見任何悔意，及參酌被告逞一己私慾
    之犯罪動機、犯罪手段、素行、教育程度等一切情狀，認宜
    分別量處如主文所示之刑，及定其應執行之刑，以資懲儆。
據上論斷，應依刑事訴訟法第299條第1項前段，刑法第221條第
1項、第304條第1項、第354條、第55條、第47條第1項、第51條
第5款，刑法施行法第1條之1，判決如主文。
本案經檢察官蔡偉逸到庭執行職務。
中    華    民    國    98    年    12    月    30    日
                  刑事第五庭審判長法  官  黃程暉
                                  法  官  吳勇毅
                                  法  官  李宜娟
上正本證明與原本無異。
如不服本判決應於收受送達後10日內向本院提出上訴書狀，並應
敘述具體理由；其未敘述上訴理由者，應於上訴期間屆滿後20日
內向本院補提理由書（均須按他造當事人之人數附繕本）「切勿
逕送上級法院」。告訴人或被害人如對於本判決不服者，應具備
理由請求檢察官上訴，其上訴期間之計算係以檢察官收受判決正
本之日期為準。
                                  書記官  張華瓊
中    華    民    國    98    年    12    月    31    日
附錄本案論罪科刑法條：
中華民國刑法第221條
（強制性交罪）
對於男女以強暴、脅迫、恐嚇、催眠術或其他違反其意願之方法
而為性交者，處 3 年以上 10 年以下有期徒刑。
前項之未遂犯罰之。
中華民國刑法第304條
（強制罪）
以強暴、脅迫使人行無義務之事或妨害人行使權利者，處 3 年
以下有期徒刑、拘役或 3 百元以下罰金。
前項之未遂犯罰之。
中華民國刑法第354條
（毀損器物罪）
毀棄、損壞前二條以外之他人之物或致令不堪用，足以生損害於
公眾或他人者，處 2 年以下有期徒刑、拘役或 5 百元以下罰金
。

司法院資訊處製作；財團法人民間司法改革基金會備份。
